【裁判字號】    97,交聲,109
【裁判日期】    970526
【裁判案由】    聲明異議
【裁判全文】
臺灣屏東地方法院交通事件裁定         97年度交聲字第109號
移送機關即
原處分機關  交通部公路總局高雄區監理所屏東監理站
異  議  人  甲○○
上列異議人因違反道路交通管理處罰條例案件，對於交通部公路
總局屏東監理站民國97年3 月21日所為之裁決處分（原處分案號
：屏監違字第裁82-V00000000號），聲明異議，本院裁定如下：
    主  文
異議駁回。
    理  由
一、原處分機關交通部公路總局屏東監理站以：異議人甲○○於
    民國97年1 月21日14時59分，騎乘其所有車號CP7-132 號機
    車，行經屏東縣屏東市○○路屏東客運前，因未戴安全帽，
    為警攔查，詎竟拒絕停車接受稽查而騎駛逃逸，警員乃記下
    其違規機車之車牌號碼，並查明機車所有人為異議人，逕行
    予以製單舉發，原處分機關爰依道路交通管理處罰條例第31
    條第6 項、第60條第1 項等規定，就異議人所有機車有未依
    規定戴安全帽及拒絕停車接受稽查而逃逸之行為，分別裁處
    異議人罰鍰新臺幣（下同）500 元、3,000 元，及依同例第
    63條第1 項第1 款規定，記違規點數1 點。
二、異議意旨略以：異議人甲○○於舉發違規之時間正在上班，
    並未騎駛CP7-132 號機車行經舉發地點，且該機車皆由異議
    人之妹黃鈺在使用，為此聲明異議，請求撤銷原處分云云
    。
三、經查：
(一)證人即舉發員警林序於本院訊問中具結供證：97年1 月21
    日14時59分，違規駕駛人是由光復路往屏東火車站方向騎駛
    ，我當時穿制服執行巡邏勤務，從對向看到駕駛人沒有戴安
    全帽，即騎機車過去舉手示意攔查，但駕駛人沒有停，我就
    記下車號回去查電腦資料後告發。駕駛者是男性，體型、年
    紀與在庭之異議人相仿，且違規車輛是紅色，我有記載在告
    發單上等語（本院卷第14頁背面、第15頁），而卷附本件舉
    發通知單上確載明違規者係男性駕駛，及車輛是紅色等情（
    本院卷第10頁），異議人亦自承上開機車顏色是紅色等語（
    本院卷第26頁），參以本件舉發當時天氣晴朗，能見度良好
    ，此亦經屏東縣警察局屏東分局以97年2 月27日屏警分交字
    第0970004968號函敘明白，並車輛號碼及顏色等特徵相符，
    足認證人應無誤記車號之可能。又證人係依法執行勤務之員
    警，與異議人素昧平生，並無恩怨，實無捏造事實違法取締
    之理。綜上，異議人確有上開騎乘機車未戴安全帽及拒絕停
    車接受稽查而逃逸之違規事實堪予認定，異議人辯稱：伊所
    有機車是其妹在使用云云，並不足採。
(二)異議人雖復辯稱：伊收到舉發單已是在應到案日期之後云云
    。惟經本院函查結果，本件舉發違規通知單係於97年1 月28
    日合法送達予異議人，有送達證書附卷可稽，顯在本件應到
    案日期97年2 月25日以前，況異議人之妹黃鈺亦已於到案
    日期前即已對本件交通違規事件提出陳情，亦有屏東縣警察
    局屏東分局上開函文可考，苟異議人收到時已在到案日之後
    ，其妹豈有可能於到案日前即已提出陳情，足認異議人上開
    所辯，與事實不符，亦不足取。
四、按機器腳踏車駕駛人或附載座人未依規定戴安全帽者，處駕
    駛人新臺幣500 元罰鍰；又汽車駕駛人，駕駛汽車有違反本
    條例之行為，經交通勤務警察或依法令執行交通稽查任務人
    員制止時，不聽制止或拒絕停車接受稽查而逃逸者，除按各
    該條規定處罰外，處新臺幣3,000 元以上6,000 元以下罰鍰
    ，道路交通管理處罰條例第31條第6 項、第60條第1 項分別
    定有明文。異議人既有騎乘機車未戴安全帽及拒絕停車接受
    稽查而逃逸之違規事實，原處分機關援引上開法條及違反道
    路交通管理事件統一裁罰基準表規定，裁處500 元、3,000
    元罰鍰，並依同例第63條第1 項第1 款規定，記違規點數1
    點，核無違誤，異議人上開異議，顯無理由，應予駁回。
據上論斷，應依道路交通案件處理辦法第19條，裁定如主文。
中    華    民    國    97    年    5     月    26    日
                    交通法庭   法  官  趙家光
以上正本證明與原本無異。
如不服本裁定應於收受送達後五日內向本院提出抗告書狀敘述抗
告之理由抗告於台灣高等法院高雄分院。
中    華    民    國    97    年    5     月    26    日
                               書記官  陳勃諺


司法院資訊處製作；財團法人民間司法改革基金會備份。
